臺灣板橋地方法院刑事判決　　　　　　　　　　　　九十三年度訴字第一０八九號
　　公　訴　人　臺灣板橋地方法院檢察署檢察官
　　被　　　告　甲○○
　　　　　　　　　　　　（現在臺灣臺北監獄臺北分監另案執行中）
????????????
右列被告因違反毒品危害防制條例案件，經檢察官提起公訴（九十三年度核退毒偵字
第三七七號），本院判決如左：
    主  文
甲○○連續施用第壹級毒品，累犯，處有期徒刑捌月。
被訴施用第貳級毒品部分無罪。
    事  實
一、甲○○前於民國八十三年間因過失致人於死案件，經本院判處有期徒刑一年，上
    訴後則經臺灣高等法院判決上訴駁回確定。又於八十四年間因違反藥事法等案件
    ，經本院判處有期徒刑八月及四月，應執行有期徒刑十月確定。前開罪刑經本院
    於八十五年八月二十六日定其應執行刑為一年十月。嗣甲○○於八十五年間又因
    違反麻醉藥品管理條例案件經本院判處有期徒刑十月確定，並與前開罪刑接續執
    行，經假釋及撤銷該假釋後，業於八十八年四月二十二日入監執行所餘殘刑一年
    三月二日，迄八十九年七月四日已縮刑期滿執行完畢（於本案已構成累犯）。另
    曾因二次施用毒品案件，經先後二次送觀察、勒戒後，均認無繼續施用毒品之傾
    向，而經臺灣板橋地方法院檢察署檢察官以八十七年度偵字第八六七四號、一七
    三九八號，及由臺灣新竹地方法院檢察署檢察官以八十八年度偵字第四八五三號
    為不起訴處分確定，其中第二次觀察、勒戒並於八十八年七月九日執行完畢釋放
    出所。又於九十一年因犯施用毒品案件，經本院裁定令入戒治處所施以強制戒治
    一年後，復經本院裁定停止戒治，並於九十二年七月二十一日釋放出所，其後再
    經本院於九十二年十一月五日裁定撤銷保護管束並令入戒治處所施以強制戒治（
    惟因修正後毒品危害防制條例業於九十三年一月九日開始施行而未再執行所餘強
    制戒治處分），而此次犯行經檢察官依法提起公訴後，則經本院於九十二年三月
    三十一日以九十二年度簡字第八四號判處有期徒刑五月，如易罰金以三百元折算
    一日確定。嗣再於九十二年間犯施用第一級毒品罪而經本院於九十二年八月十一
    日以九十二年度訴字第一四六三號判處有期徒刑一年確定，並由本院再以九十二
    年度聲字第一六七三號將此次罪刑與前開五月之有期徒刑定應執行之刑為一年三
    月（現正在監執行此等罪刑）。詎猶不知悔改，竟又基於施用第一級毒品之概括
    犯意，於前開強制戒治執行完畢釋放出所後五年內之九十三年三月四日某時許，
    及同月五日某時許，在其女友（姓名年籍不詳）位於臺北市○○○路某處之住居
    所內，連續施用第一級毒品海洛因二次。嗣經警於同月五日二十二時二十分許，
    在姜志豪位於臺北縣新莊市○○街五十之一號四樓之住處扣得第一級毒品海洛因
    四包（合計淨重十．六公克）、第二級毒品安非他命二包（合計淨重五．八公克
    ）、吸食器一組、吸食球一組、分裝袋六十五個，及現金新臺幣（下同）七十一
    萬一千八百元等物，並查獲當時在場之甲○○，經將其尿液送請臺灣檢驗科技股
    份有限公司檢驗後，因而查悉上情。
二、案經臺北縣政府警察局海山分局報請臺灣板橋地方法院檢察署檢察官偵查起訴。
    理  由
壹、有罪部分
一、右揭犯罪事實，迭據被告甲○○於警詢、偵訊及本院審理時坦承不諱，其於九十
    三年三月五日為警查獲後所採集之尿液，經送請臺灣檢驗科技股份有限公司檢驗
    後，確有嗎啡（施用海洛因後之正常代謝物）陽性反應，有該公司濫用藥物尿液
    檢驗報告一份附卷可稽（核退毒偵字卷第三頁），參以被告前有多次觀察、勒戒
    及強制戒治紀錄，並有右開扣案物品以資參佐，應足擔保其自白之真實性。次查
    被告曾因二次施用毒品案件，經先後二次送觀察、勒戒後，均認無繼續施用毒品
    之傾向，而經臺灣板橋地方法院檢察署檢察官以八十七年度偵字第八六七四號、
    一七三九八號，及由臺灣新竹地方法院檢察署檢察官以八十八年度偵字第四八五
    三號為不起訴處分確定，其中第二次觀察、勒戒並於八十八年七月九日執行完畢
    釋放出所。又於九十一年因犯施用毒品案件，經本院裁定令入戒治處所施以強制
    戒治一年後，復經本院裁定停止戒治，並於九十二年七月二十一日釋放出所，其
    後再經本院於九十二年十一月五日裁定撤銷保護管束並令入戒治處所施以強制戒
    治，惟嗣因修正後毒品危害防制條例業於九十三年一月九日開始施行而未再執行
    所餘強制戒治處分，有臺灣板橋地方法院檢察署九十一年度毒偵字第三八七五號
    、九十二毒偵字第七三八號起訴書（核退毒偵字卷第五七至六○頁）及臺灣高等
    法院被告全國前案紀錄表各一份附卷可稽，其先後歷經一犯及二犯施用毒品案件
    觀察勒戒執行完畢（八十八年七月九日），嗣再犯同類案件經強制戒治後又停戒
    出所（九十二年七月一日），而於前開觀察勒戒執行完畢後五年內及於停止戒治
    付保護管束期間內，再犯施用毒品犯行事證明確，應依法予以論罪科刑。
二、核被告所為，係犯毒品危害防制條例第十條第一項之施用第一級毒品罪。其因施
    用而持有第一級毒品之低度行為，應為其施用之高度行為所吸收，不另論罪。又
    其先後二次施用第一級毒品海洛因之犯行，時間緊接，所犯構成要件相同，顯係
    基於概括犯意所為，屬連續犯，應依法論以一罪並加重其刑。公訴意旨雖僅謂被
    告係於九十三年三月五日為警採尿前回溯二十六小時內之某時，在不詳地點，施
    用海洛因等語，惟查被告於九十三年三月四日及五日，均曾在臺北市○○○路住
    處（地址不詳）施用海洛因，業據其於本院審理時供述甚詳（見本院九十三年八
    月三十一日審判筆錄第五頁），並經本院認定如前，公訴人雖未認定被告所為係
    成立施用第一級毒品罪之連續犯，惟因未經起訴部分犯行與已起訴之犯罪事實間
    因具有連續犯之裁判上一罪關係，本院自得一併予以審究。次查被告前於民國八
    十三年間因過失致人於死案件，經本院判處有期徒刑一年，上訴後則經臺灣高等
    法院判決上訴駁回確定。又於八十四年間因違反藥事法等案件，經本院判處有期
    徒刑八月及四月，應執行有期徒刑十月確定。前開罪刑經本院於八十五年八月二
    十六日定其應執行刑為一年十月。嗣甲○○於八十五年間又因違反麻醉藥品管理
    條例案件經本院判處有期徒刑十月確定，並與前開罪刑接續執行，經假釋及撤銷
    該假釋後，業於八十八年四月二十二日入監執行所餘殘刑一年三月二日，迄八十
    九年七月四日已縮刑期滿執行完畢，有臺灣高等法院被告全國前案紀錄表附卷可
    稽，其受有期徒刑之執行完畢後五年內，再犯本案有期徒刑以上之罪，為累犯，
    依法應遞加重其刑。爰審酌被告有前述諸多犯罪紀錄，並於接受多次觀察勒戒及
    強制戒治處分後，仍不思戒除毒癮，非但戕害身心，亦危害社會秩序，犯罪之動
    機目的，智識程度（國中畢業），以及被告犯後坦承犯行，庭訊時態度良好等一
    切情狀，量處如主文所示之刑。末查扣案之第一級毒品海洛因四包（合計淨重十
    ．六公克）、第二級毒品安非他命二包（合計淨重五．八公克）、吸食器一組、
    吸食球一組、分裝袋六十五個，及現金新臺幣（下同）七十一萬一千八百元等物
    ，均係在姜志豪位於臺北縣新莊市○○街五十之一號四樓之住處為警查扣，且被
    告當時僅係前往該處找姜志豪，並未使用該扣案之毒品或吸食器具施用第一級毒
    品，尚難認與本案有何直接關連，從而公訴人請求對該扣案物品依法宣告沒收銷
    燬，於法即屬無據，爰不對之諭知沒收，附此說明。
貳、無罪部分：
一、公訴意旨另以：被告甲○○基於施用第二級毒品之犯意，於前開強制戒治執行完
    畢釋放出所後五年內之九十三年三月四日，在臺北市大安區○○○路住處，施用
    第二級毒品安非他命，因認其另涉毒品危害防制條例第十條第二項之施用第二級
    毒品之罪嫌云云。
二、按犯罪事實應依證據認定之，無證據不得認定其犯罪事實；不能證明被告犯罪者
    ，應諭知無罪之判決，刑事訴訟法第一百五十四條第二項、第三百零一條第一項
    分別定有明文。又事實之認定應憑證據，如未能發現相當證據，或證據不足以證
    明，自不能以推測或擬制之方法，為裁判基礎（最高法院四十年臺上字第八六號
    判例參照）。另認定不利於被告之事實，需依積極證據，茍積極證據不足為不利
    於被告事實之認定時，即應為有利於被告之認定，更不必有何有利之證據。次按
    被告之自白，非出於強暴、脅迫、利誘、詐欺、疲勞訊問、違法羈押或其他不正
    之方法，且與事實相符者，得為證據。被告或共犯之自白，不得作為有罪判決之
??唯一證據，仍應調查其他必要之證據，以察其是否與事實相符，刑事訴訟法第一
    百五十六條第一、二項定有明文。
三、本件公訴人認被告甲○○涉犯毒品危害防制條例第十條第二項施用第二級毒品之
    罪嫌，主要係以被告於警詢及偵訊時之自白、前開臺灣檢驗科技股份有限公司濫
    用藥物尿液檢驗報告及扣案物品為其論據。然查，本案被告於九十三年三月五日
    為警查獲後所採集之尿液，經送請臺灣檢驗科技股份有限公司以氣象層析質譜儀
    分析法檢驗後，就安非他命類部分係呈陰性反應，有該公司濫用藥物尿液檢驗報
    告一份附卷可稽（核退毒偵字卷第三頁），而扣案之物品均係在姜志豪位於臺北
    縣新莊市○○街五十之一號四樓之住處為警查扣，且被告當時僅係前往該處找姜
    志豪，並未使用該扣案之毒品或吸食器具施用第二級毒品，故此二項證據均不足
    以擔保被告自白之真實性。此外，復查無其他證據可供佐證，揆諸前揭說明，即
    不得單憑被告之自白，遽認其有施用第二級毒品犯行。此部分犯行既無積極證據
    可供證明被告有此犯行，自應就其被訴施用第二級毒品罪部分諭知無罪之判決。
據上論斷，應依刑事訴訟法第二百九十九條第一項前段、第三百零一條第一項，毒品
危害防制條例第十條第一項，刑法第十一條前段、第五十六條、第四十七條，判決如
主文。
本案經檢察官程秀蘭到庭執行職務
中　　　華　　　民　　　國　　九十三　　年　　　九　　　月　　 十四 　　日
                          臺灣板橋地方法院刑事第十四庭
                         ?? 審判長法  官  趙  義  德
                              ??  法?官  張  江  澤
                              ??  法?官  楊  明  佳
右正本證明與原本無異。
如不服本判決，應於判決送達後十日內向本院提出上訴狀（應附繕本），上訴於臺灣
高等法院。
                                    書記官  黃  炎  煌
中　　　華　　　民　　　國　　九十三　　年　　　九　　　月　　 十四 　　日
附錄法條：
毒品危害防制條例第十條
施用第一級毒品者，處六月以上五年以下有期徒刑。
施用第二級毒品者，處三年以下有期徒刑。
